【裁判字號】    89,上訴,1648
【裁判日期】    891107
【裁判案由】    毒品危害防制條例
【裁判全文】
臺灣高等法院臺中分院刑事判決              民國八十九年度上訴字第一六四八號
    上  訴  人  臺灣臺中地方法院檢察署檢察官
    被      告  丙○○
    指定辯護人  本院公設辯護人  甲○○
右上訴人因被告違反毒品危害防制條例案件，不服臺灣臺中地方法院中華民國八十九
年七月二十八日第一審判決（民國八十九年度訴字第一二七六號，起訴案號：臺灣臺
中地方法院檢察署民國八十九年度偵字第二七九三號），提起上訴，本院判決如左：
    主      文
上訴駁回。
    理      由
一、公訴意旨略以：被告丙○○意圖營利並基於概括之犯意，於民國八十八年十二月
    十一日及同年月十六日，在臺中縣東勢鎮○○街東勢國中對面，以每包新台幣（
    下同）一千元之價格，連續二次販賣第一級毒品海洛因予丁○○牟利，因認被告
    涉犯毒品危害防制條例第四條第一項之販賣第一級毒品罪嫌云云。
二、按犯罪事實應依證據認定之，無證據不得推定其犯罪事實，刑事訴訟法第一百五
    十四條定有明文；又認定犯罪事實所憑之證據，雖不以直接證據為限，間接證據
    亦包括在內；然無論直接或間接證據，其為訴訟上之證明，必須於通常之人均不
    致有所懷疑，得確信其為真實之程度者，始得據之為被告有罪之認定，倘其證明
    尚未達此一程度，而有其他合理之懷疑存在時，審理事實之法院若就此項合理之
    懷疑未能為必要之說明者，仍不能遽為被告有罪之判斷，合先敘明。
三、公訴人認被告涉犯右揭罪嫌，無非以證人丁○○於警訊及偵查中之證述，二人並
    無恩怨，為其論罪之依據。
四、訊據被告堅決否認有販賣第一級毒品海洛因之犯行，辯稱：我沒有販賣毒品給丁
    ○○，也沒有施用海洛因，也未用過000000000電話等語。
五、經查，被告堅決否認有販賣毒品海洛因之犯行，此辯解自警、偵訊迄原審及本院
    審理中始終一致，而證人丁○○於警訊初訊中證稱：（問：你海洛因是向何人購
    得？價錢？如何聯絡？）是一名綽號阿包男子（其姓名年籍不詳）買的，一次買
    三支份量（針筒）新台幣一千元，是他用電話與我聯絡云云（見偵查卷第十三頁
    背面），而警訊複訊時，證人丁○○雖證稱：「（問：你於何時開始？最後一次
    何時？如何交易？向丙○○購買？）我於八十八年十二月十一日左右開始向丙○
    ○購買海洛因，共計四次，每次購買約值新台幣一千元至二千元之海洛因，而每
    次交易地點均係在台中縣東勢鎮○○街東勢國中對面交易毒品，最後一次交易是
    八十八年十二月十六日十六時左右」、「（問：你向丙○○購買毒品海洛因係如
    何聯繫？）我第一次向丙○○購買海洛因係我主動打0000000000給丙
    ○○聯繫，之後均是丙○○主動與我聯繫販賣」云云（見同上偵查卷第十五頁背
    面以下），又於偵查中證述：「（問：何時向丙○○買毒品）八十八年十二月十
    一日左右起向丙○○買海洛因，每次買一、二千元一小包，買到十二月十六日止
    ，共二次，在東勢鎮東勢國中對面」、「（問：為何知道丙○○在賣毒品？如何
    聯絡？）朋友告訴我的，打0000000000丙○○的行動電話聯絡」云云
    （見同上偵查卷第三十二頁背面以下、第四十九頁背面以下），又於原審法院調
    查程序中改稱：「（問：你向誰買海洛因）向住東勢綽號阿方者買海洛因二次」
    、「（問：為何警訊中說是向丙○○買的）我沒有這樣說」、「（問：為何警訊
    筆錄稱有向丙○○買海洛因）不清楚」、「（問：你是否向丙○○買海洛因）沒
    有」等語（見原審法院八十九年七月四日訊問筆錄）其於本院審理中亦否認曾向
    丙○○買過海洛因及打過前揭電話，則其對購買之對象、次數前後供詞不一，嗣
    於審理中改稱並未向丙○○買過云云，足見證人丁○○於警訊及偵審中之證詞前
    後不一，顯有瑕疵；另證人即當時製作警訊初訊筆錄之警員李俊益於原審審理中
    證稱：當時丁○○說海洛因是向綽號「阿包」購買，他沒有說阿包的真實姓名，
    也沒有說是向丙○○買的，本件查獲被告是根據丁○○所說的阿包住址去查訪，
    而查出該址是被告丙○○住的地方，才得知是被告，警訊中丁○○沒有提到丙○
    ○的名字，也沒有在警局指認過丙○○等語（見原審八十九年七月十四日審判筆
    錄），參以證人於警訊及偵查中雖曾證稱：係打0000000000號行動電
    話向丙○○購買海洛因云云，惟被告於偵查原審及本院審理中否認該電話為其所
    有，並稱未曾使用過該電話，而上開行動電話之申請使用人係乙○○，而非被告
    ，此業經原審及本院向遠傳電信股份有限公司函查屬實，有該公司之傳真資料一
    份附卷可稽，而乙○○已死亡，無從傳訊，有郵務送達之記載可憑。是證人丁○
    ○於警訊及偵查中證詞之真實性已令人生疑，自難憑此即認被告有販賣海洛因之
    犯行；再者，證人丁○○有施用毒品海洛因之犯行，現仍在臺灣臺中戒治所戒治
    中，此業據其於原審及本院審理中所自承，而依毒品危害防制條例第十七條之規
    定，供出毒品來源因而破獲，可減輕其刑，是以證人丁○○於警訊及偵查中供承
    向被告購買毒品，對其所犯施用毒品海洛因可否獲得減刑，有利害關係，所為上
    開供詞是否真實，亦令人生疑，丁○○於本院亦供稱伊因販賣毒品，有聽說有人
    指認，故在警訊時才做不實之供述等語。且被告並未當場經警查獲有交易毒品海
    洛因之事實，亦無扣得其所有供販賣所用之分裝工具或其他毒品海洛因等證物（
    如分裝袋、電子磅秤及其他經驗上有關販賣海洛因所用之帳冊等物品），此外，
    本院復查無其他證據足資證明被告有販賣毒品海洛因之犯行，自難以證人丁○○
    有瑕疵之證詞，遽令被告入罪，原審以不能證明被告犯罪，而為被告無罪之諭知
    ，核無不合，檢察官上訴意旨，指摘原判決不當，為無理由，應予駁回。
六、據上論斷，應依刑事訴訟法第三百六十八條，判決如主文。
本案經檢察官戊○○到庭執行職務。
中      華      民      國     八十九     年    十一      月     七     日
                                   臺灣高等法院臺中分院刑事第六庭
                                         審判長法  官  李  文  雄
                                               法  官  陳  嘉  雄
                                               法  官  龔  永  昆
右正本證明與原本無異。
檢察官得上訴。
如不服本判決應於收受送達後十日內向本院提出上訴書狀，其未述上訴之理由者並
得於提起上訴後十日內向本院補提理由書（均須按他造當事人之人數附繕本）。
                                               書記官  陳  麗  玉
中      華      民      國     八十九     年    十一      月     八     日
                                                                        Ｄ


司法院資訊處製作；財團法人民間司法改革基金會備份。
